# 请教陈老师，客户按揭违约可以按照销售退回处理吗？

提问人：lh_2311 时间：2013-04-01 12:09:55
背景：A公司是一家大型工程机械的二级代理商，主要销售模式是通过为某租赁公司寻找租赁客户资源，然后与融资租赁公司签订销售协议，并同时与租赁客户、租赁公司三方签订协议，即在客户违约（如不按期支付租赁款）的情况下,A公司无条件向租赁公司代付租赁款，并在累计代垫三期以上的款项时公司有权向租赁客户拖回机器。A公司目前在相关融资租赁公司签订销售协议并发出机器给租赁客户时，确认相关机器的销售收入。 问题： 1 、A公司确认销售收入的时点是否合理？ 2 、若租赁客户违约，A公司按照协议进行代垫分期款并拖回机器时，是否应按照销售退回处理？为什么？

回答人：chenyiwei
基本赞同楼上网友的思路，但要关注这种“担保销售”模式下，A作为销售方所承担的来源于购买方（用户）的信用风险与原先不通过租赁公司直接对其进行分期付款销售时相比，是扩大了还是缩小了。 可参考《中瑞岳华研究 2012 》中的两个案例（注意这两个案例的区别，第二个案例的解答中有说明）： 第 81 页“问题 22 （企业为客户用于支付货款的借款提供担保时的收入确认、坏账准备计提问题）” 第 83 页“问题 23 （卖方为买方用于支付货款的银行贷款提供担保时的收入确认问题）”

提问人：lh_2311 时间：2013-04-02 14:55:28
回复 chenyiwei 的帖子
陈老师，若收入确认没问题的话，以后客户发生违约导致销售公司强制收回机器的话，这个时候销售公司如何进行账务处理啊？是按照销售退回处理操作吗？

回答人：chenyiwei
由于是依据销售协议的约定收回原先售出的商品，所以作为销售退回处理。

提问人：ying0518 时间：2013-04-03 16:50:02
若收回机器时点，机器价值与原账面价值有较大的差异，是否应当按当前市价入账？

回答人：chenyiwei
我理解，如果认定为与原先的销售相关（销售退回）而不是互相独立的销售、采购两笔业务，则收回资产的入帐价值应当依据原先出售时的原账面价值。期末对其进行减值测试。